# 国有划拨土地补缴土地出让金

提问人：hdzhangc 时间：2014-12-18 17:05:38
陈版主及各位同事： 大家好！ 某企业 90 年代初通过无偿划拨获得土地使用权， 90 年代又通过评估确认“固定资产——土地资产”300万元，并确认相应资本公积，上述资产不计提折旧。 2014 年，上述土地将用于商业开发。企业补缴了土地出让金，出让金及税费合计 2600 万元，土地使用类型由“划拨”变更为“出让”。对于之前已确认的“固定资产——土地资产”300万元应当如何处理。我思考了俩种方法，不知哪一种合适。 方法一：冲减“固定资产——土地价值”300万元，冲减相应资本公积。理由是原账面核算的土地价值是国家无偿划拨的，体现的是国家权益性投入。现在企业已经出让土地出让金，这一“国家投入”性质已经不存在了，企业为获取土地使用权支付了相应的成本。 方法二：将“固定资产——土地价值”300万元并入无形资产，随“出让”土地使用年限摊销。理由是企业将土地用于商业开发，更改了原有土地使用方式，企业支付的土地出让金及其税费是因为未来增加了利益流入金额，因此将补缴土地出让金及其税费理解为“为增加未来现金流入而增加的成本”。
不知上述何种方式正确？ 如我的理解都存在错误，烦请陈版主及各位同事指教正确思路，谢谢~

回答人：chenyiwei
建议采用方法一。事实上原先 90 年代时借记固定资产贷记资本公积的账务处理是为了“显化”国有资产等考虑，并不符合会计的一般原理（历史成本原则）。现在土地变性后，应根据无形资产准则的规定，以实际缴纳的出让金和相关税费作为出让土地使用权的成本。